臺灣彰化地方法院刑事判決　　　　　　　　　　　　　九十三年度訴字第八九八號
　　公　訴　人　臺灣彰化地方法院檢察署檢察官
　　被　　　告　甲○○原名鍾.
右列被告因違反毒品危害防制條例案件，經檢察官提起公訴（九十三年度毒偵字第八
六一號、第一四八四號），及移
有刑事訴訟法第二百七十三條之一第一項之情形，而改依簡式審判程序判決如左：
        主  文
甲○○連續施用第一級毒品，累犯，處有期徒刑壹年。
        事  實
一、甲○○（原名鍾明宏）有違反肅清煙毒條例、醉藥品管理條例、偽造文書、竊盜
    等前科，曾於民國八十八年四月間，因偽造文書案件，經本院於八十八年九月二
    日判處有期徒刑五月確定，嗣與前案違反肅清煙毒條例案件，撤銷假釋執行殘刑
    有期徒刑一年九月十四日，接續執行後，於九十一年七月一日執行完畢。再於八
    十八年十一月間因施用毒品案件，經本院以八十八年度毒聲字第八四一號裁定送
    勒戒處所觀察、勒戒後，認有繼續施用毒品之傾向，再經本院以八十八年度毒聲
    字第五一六七號裁定令入戒治處所施以強制戒治，嗣因戒治成績合格，再以本院
    八十九年度毒聲字第二二二０號裁定停止戒治所餘期間付保護管束，而於八十九
    年五月十六日釋放，又該保護管束未經撤銷，視為強制戒治期滿，由臺灣彰化地
    方法院檢察署檢察官於八十九年十二月十二日，以八十九年戒毒偵字第一四五七
    號、第一四五八號為不起訴處分。仍不知悔改，復基於施用第一級毒品海洛因之
    概括犯意，自九十三年一月下旬某日起，至九十三年九月一日十時許止，在其位
    於彰化縣彰化市○○路○段四一０巷十六之十六號住處等處，以將海洛因溶入水
    中，再以針筒注射之方式，約一、二星期一次，連續施用海洛因多次。嗣分別於
    九十三年三月五日十三時許，經警通知至彰化縣警察局彰化分局大竹派出所採尿
    送驗，結果呈嗎啡陽性反應；及於九十三年四月二十四日四時許，因涉竊盜案件
    （另由檢察官偵查中），在彰化縣彰化市田中里田中莊七十九號前為警查獲，經
  其同意採尿送驗，結果呈嗎啡陽性反應；再於九十三年五月十六日十八時許，因
    涉竊盜案件（另由檢察官偵查中），在彰化縣彰化市○○路○段五０七號為警查
    獲，經其同意採尿送驗，結果呈嗎啡陽性反應，及於本院審理時自白，始查悉上
    情。
二、案經彰化縣警察局彰化分局報請臺灣彰化地方法院檢察署檢察官偵查起訴，及移
    送併辦，本院認有刑事訴訟法第二百七十三條之一第一項之情形，而改依簡式審
    判程序審理。
        理  由
一、按除被告所犯為死刑、無期徒刑、最輕本刑為三年以上有期徒刑之罪或高等法院
    管轄第一審案件者外，於前條第一項程序進行中，被告先就被訴事實為有罪之陳
    述時，審判長得告知被告簡式審判程序之旨，並聽取當事人、代理人、辯護人及
    輔佐人之意見後，裁定進行簡式審判程序；除簡式審判程序及簡易程序案件外，
    第一審應行合議審判，刑事訴訟法第二百七十三條之一第一項、第二百八十四條
    之一分別定有明文。本件被告甲○○所涉係死刑、無期徒刑、最輕本刑為三年以
    上有期徒刑之罪或高等法院管轄第一審案件以外之罪，並於本院行準備程序時就
    被訴事實為有罪之陳述，本院合議庭依前揭規定，經評議結果，裁定改由一名法
    官獨任行簡式審判程序，先予敘明。
二、右揭犯罪事實，業據被告甲○○分別於警詢及本院審理時坦承不諱，核與證人即
    被告之母王春貴於警詢時證述之情節相符。又其被查獲後為警採集之尿液，經分
    別送請彰化縣衛生局檢驗結果，均呈嗎啡（海洛因施用入人體後，水解還原成嗎
    啡，再循嗎啡之代謝方式排出體外）陽性反應，有該局九十三年三月十五日煙檢
    字第九三０六０七號、九十三年五月三日煙檢字第九三一一九三號、九十三年五
    月二十四日煙檢第九三一四三二號煙毒尿液檢驗成績書各一紙在卷可按，足徵被
    告之自白與事實相符。本件事證明確，被告犯有施用毒品之犯行應堪認定。
三、又被告曾於八十八年十一月間因施用毒品案件，經本院以八十八年度毒聲字第八
    四一號裁定送勒戒處所觀察、勒戒後，認有繼續施用毒品之傾向，再經本院以八
    十八年度毒聲字第五一六七號裁定令入戒治處所施以強制戒治，嗣因戒治成績合
    格，再以本院八十九年度毒聲字第二二二０號裁定停止戒治所餘期間付保護管束
    ，而於八十九年五月十六日釋放，又該保護管束未經撤銷，視為強制戒治期滿，
    由臺灣彰化地方法院檢察署檢察官於八十九年十二月十二日，以八十九年戒毒偵
    字第一四五七號、第一四五八號為不起訴處分等情，有臺灣高等法院被告全國前
    案紀錄表、臺灣彰化地方法院檢察署刑案資料查註紀錄表等在卷可按，顯係於前
    案施用毒品經觀察、勒戒後，認有繼續施用毒品之傾向，而裁定強制戒治，並於
    戒治期滿釋放後，五年內再犯本件施用毒品罪，應予依法論科。
四、核被告所為，係犯毒品危害防制條例第十條第一項之施用第一級毒品罪。被告持
    有第一級毒品之低度行為應為其施用之高度行為吸收，不另論罪，並予敘明。被
    告先後多次施用第一級毒品海洛因之犯行，時間緊接，所犯又係構成要件相同之
    罪名，顯係基於概括犯意反覆為之，為連續犯，應依刑法第五十六條之規定論以
    一罪，並加重其刑。另檢察官移送併辦及被告自白自九十三年二月間某日起，至
    九十三年九月一日十時許止，連續施用第一級毒品海洛因部分，雖未據起訴，然
    與起訴有罪部分有連續犯之裁判上一罪關係，本院自得一併審究。另被告曾於八
    十八年四月間，因偽造文書案件，經本院於八十八年九月二日判處有期徒刑五月
    確定，嗣與前案違反肅清煙毒條例案件，撤銷假釋執行殘刑有期徒刑一年九月十
    四日，接續執行後，於九十一年七月一日執行完畢，有臺灣高等法院被告全國前
    案紀錄表、臺灣彰化地方法院檢察署刑案資料查註紀錄表各一份在卷可按，其受
    有期徒刑之執行完畢後，五年內再犯本件有期徒刑以上之罪，為累犯，應依刑法
    第四十七條之規定，遞加重其刑。爰審酌被告觀察、勒戒、強制戒治之次數、施
    用毒品之期間、動機、目的、不知珍惜身體，犯罪所生危害，於為警查獲後仍繼
    續施用毒品，顯無悔意，及犯後坦承犯行之態度等一切情狀，量處如主文所示之
    刑，以示懲處。
據上論斷，應依刑事訴訟法第二百七十三條之一第一項、第二百九十九條第一項前段
，毒品危害防制條例第十條第一項、第二十三條第二項，刑法第十一條前段、第五十
六條、第四十七條，判決如主文。
本案經檢察官黃玉琪到庭執行職務。
中　　　華　　　民　　　國　　　九十三　　　年　　　九　　月　　二十九　日
                                臺灣彰化地方法院刑事第一庭
                                      法　　　官
右正本證明與原本無異。
如不服本判決，應於判決送達後十日內，向本院提出上訴狀（須附繕本）。
                                      法院書記官
中　　　華　　　民　　　國　　　八十　　　　年　　　　　　月　　　　　　日
